nb: Hjem og hage > Husholdningsapparater > Gulv- og damprensere > Gulvskrubbere: Kompakte gulvvaskere; Batteridrevne gulvvaskere; Gulvvaskere for fug og flis; Sittegulvvaskere; Roboti-gulvskrubbere; Gulvvaskere med roterende mopp; Gåstyrte gulvvaskere
fi: Koti ja puutarha > Kodinkoneet > Lattia- ja höyrypesurit > Lattiapesurit: Kompaktit lattiapesurit; Langattomat lattiapesurit; Laasti- ja laattalattiapesurit; Ajettavat lattiapesurit; Robottilattianpesukoneet; Pyörömoppilattiapesurit; Työnnettävät lattiapesurit
nl: Huis en tuin > Huishoudelijke apparaten > Tapijtstomers > Vloerschrubber: Compacte vloerschrubber; Draadloze vloerschrubber; Voegspecie- en tegelvloerschrubber; Opzit-vloerschrubber; Robotische vloerschrobbers; Draaizwabber-vloerschrubber; Achterloop-vloerschrubber
ru: Дом и сад > Бытовая техника > Техника для влажной уборки полов и ковров > Поломоечные машины: Компактные поломоечные машины; Беспроводные поломоечные машины; Поломоечные машины для плиточных покрытий; Поломоечные машины с местом для оператора; Роботизированные поломоечные машины; Поломоечные машины с дисковыми щетками; Толкаемые поломоечные машины
es: Casa y jardín > Electrodomésticos > Limpiadores de vapor de alfombras y suelos > Fregadoras de pisos: Fregadoras de pisos compactas; Fregadoras de pisos inalámbricas; Fregadores de lechada y pisos de baldosas; Fregadoras de pisos con operador a bordo; Fregadoras de suelo robóticas; Fregadoras de pisos giratorias; Fregadoras de suelos manuales
fr: Maison et jardin > Appareils électroménagers > Nettoyeurs de sols et vapeur > Brosses à plancher: Autolaveuses de sol compactes; Autolaveuses de sol sans fil; Autolaveuses de sol pour joints et carrelage; Autolaveuses de sol à conduire; Robots laveurs de sols; Autolaveuses de sol tournantes; Autolaveuses de sol à suivre
ja: ホーム・ガーデン > 家電 > カーペット用スチームクリーナー > フロアスクラバー: コンパクトフロアスクラバー; コードレスフロアスクラバー; グラウト・タイルフロアスクラバー; 乗用フロアスクラバー; ロボット床洗浄機; スピンモップ フロアスクラバー; 手押し式フロアスクラバー
zh-CN: 家居与园艺 > 家用电器 > 电动蒸汽拖把 > 洗地刷: 紧凑型洗地机; 无线洗地机; 水泥/瓷砖地面洗地机; 驾驶式洗地机; 机器人洗地机; 旋转拖把洗地机; 手推式洗地机
vi: Nhà và vườn > Thiết bị gia dụng > Thiết bị làm sạch bằng hơi nước > Máy chà sàn: Máy chà sàn nhỏ gọn; Máy chà sàn không dây; Máy chà sàn cho kẽ hở & gạch lát; Máy chà sàn dạng lái; Robot chà sàn tự động; Máy chà sàn chổi xoay; Máy chà sàn đẩy tay
th: บ้านและสวน > เครื่องใช้ภายในบ้าน > เครื่องทำความสะอาดพื้นแบบไอน้ำ > อุปกรณ์ขัดพื้น: เครื่องขัดพื้นขนาดกะทัดรัด; เครื่องขัดพื้นไร้สาย; เครื่องขัดพื้นยาแนวและกระเบื้อง; เครื่องขัดพื้นแบบนั่งขับ; เครื่องขัดพื้นแบบหุ่นยนต์; เครื่องขัดพื้นแบบสปินม็อบ; เครื่องขัดพื้นแบบเดินตาม
bg-BG: Дом и градина > Домакински уреди > Уреди за почистване на подове и парочистачки > Машини за почистване на под: Компактни машини за почистване на под; Безжични машини за почистване на под; Машини за почистване на фуги и плочки; Машини за почистване на под за возене; Роботизирани машини за почистване на под; Въртящи се машини за почистване на под; Бутащи се машини за почистване на под
pl: Dom i ogród > Sprzęt AGD > Myjki parowe do dywanów > Szorowarki podłogowe: Kompaktowe szorowarki podłogowe; Akumulatorowe szorowarki podłogowe; Szorowarki do fug i płytek podłogowych; Szorowarki podłogowe z fotelem operatora; Zrobotyzowane szorowarki podłogowe; Szorowarki podłogowe obrotowe - mop; Szorowarki podłogowe prowadzone
sv: Hem och trädgård > Hushållsapparater > Maskiner för ångrengöring av mattor > Golvskurare: Kompakta golvskurare; Sladdlösa golvskurare; Injekteringsbruks- och kakelgolvskrubber; Åkgolvskrubber; Robotgolvskrubbare; Spinnmoppgolvskrubber; Gå-bakom-golvskrubber
cs: Dům a zahrada > Domácí spotřebiče > Čističe podlah a parní čističe > Podlahové mycí stroje: Kompaktní podlahové mycí stroje; Bezdrátové podlahové mycí stroje; Podlahové mycí stroje na spáry a dlaždice; Samohybné podlahové mycí stroje; Robotické podlahové mycí stroje; Podlahové mycí stroje s rotačním mopem; Ruční podlahové mycí stroje
zh-TW: 居家和庭園 > 家用電器 > 蒸氣清潔機 > 洗地機: 小型洗地機; 無線洗地機; 灌漿和瓷磚地板洗地機; 駕駛式洗地機; 洗地機器人; 旋轉拖把洗地機; 手推式洗地機
pt-BR: Casa e jardim > Eletrodomésticos > Limpadores de carpete a vapor > Esfregões de chão: Esfregões de chão compactos; Esfregões de chão sem fio; Esfregões de chão de azulejos e rejunte; Esfregões de chão motorizados; Lavadoras robóticas de piso; Esfregões de chão giratórias; Esfregões de chão manuais
it: Casa e giardino > Dispositivi elettrodomestici > Pulitrici a vapore e lavapavimenti > Lavasciuga per pavimenti: Lavapavimenti compatte; Lavapavimenti senza fili; Lavapavimenti per fughe e piastrelle; Lavapavimenti con operatore a bordo; Lavasciuga pavimenti robotizzate; Lavapavimenti con straccio rotante; Lavapavimenti con operatore
hr-HR: Dom i vrt > Kućanski aparati > Čistači i parni čistači za podove > Perači podova: Kompaktni perači podova; Bežični perači podova; Perači za fuge i pločice; Perači podova sa sjedećim pogonom; Robotski čistači podova; Perači podova s rotacijskim krpama; Perači podova s ručnim upravljanjem
sl-SI: Dom in vrt > Gospodinjski aparati > Čistilci za tla in parni čistilci > Krtačni čistilni stroji: Kompaktni krtačni čistilni stroji; Brezžični krtačni čistilni stroji; Krtačni čistilni stroji za fuge in ploščice; Krtačni čistilni stroji na kolesih; Robotski čistilci tal; Vrtljivi krtačni čistilni stroji; Pohodni krtačni čistilni stroji
ko: 가정/원예 용품 > 가전 제품 > 바닥/스팀 청소기 > 바닥 청소기: 콤팩트 바닥 청소기; 무선 바닥 청소기; 줄눈/타일용 바닥 청소기; 탑승식 바닥 청소기; 로봇 바닥 세척기; 회전 물걸레형 바닥 청소기; 뒤에서 미는 바닥 청소기
ro-RO: Casă și grădină > Electrocasnice > Dispozitive de curățat podeaua și dispozitive de curățare cu abur > Aparate de curățat pardoseli: Aparate compacte de curățat pardoseli; Aparate fără fir de curățat pardoseli; Aparate de curățat rosturi și plăci de pardoseală; Aparate de curățat pardoseli cu post operator; Mașini de spălat robotizate pentru podele; Aparate de curățat pardoseli cu mop rotativ; Aparate de curățat pardoseli fără post operator
pt-PT: Casa e jardim > Eletrodomésticos > Dispositivos de limpeza a vapor e de chão > Dispositivos para esfregar o chão: Dispositivos para esfregar o chão compactos; Dispositivos para esfregar o chão sem fio; Dispositivos para esfregar o chão de mosaico e reboco; Dispositivos para esfregar o chão dirigíveis; Lavadoras de pavimentos robot; Dispositivos para esfregar o chão com esfregona giratória; Dispositivos para esfregar o chão manuais
de: Heim & Garten > Haushaltsgeräte > Teppich- & Dampfreinigungsgeräte > Bodenreinigungsmaschine: Kompakte Bodenreinigungsmaschinen; Kabellose Bodenreinigungsmaschinen; Fugen- und Fliesenbodenschrubber; Aufsitz-Bodenreinigungsmaschinen; Roboter-Scheuersaugmaschinen; Schleudermopp-Bodenreiniger; Handgeführte Bodenreiniger
en: Home & Garden > Household Appliances > Floor & Steam Cleaners > Floor Scrubbers: Compact Floor Scrubbers; Cordless Floor Scrubbers; Grout & Tile Floor Scrubbers; Ride-On Floor Scrubbers; Robotic Floor Scrubbers; Spin Mop Floor Scrubbers; Walk-Behind Floor Scrubbers
sk-SK: Dom a záhrada > Domáce spotrebiče > Parné čističe na podlahy > Umývacie stroje na podlahy: Kompaktné umývacie stroje na podlahy; Bezkáblové umývacie stroje na podlahy; Čistiace zariadenia na škáry a dlažbu; Umývacie automaty na podlahy; Robotické umývacie stroje na podlahy; Umývacie stroje s elektrickým mopom; Zozadu obsluhované umývacie stroje na podlahy
lt-LT: Namai ir sodas > Buitinė technika > Grindų ir gariniai valymo įrenginiai > Grindų šveitikliai: Kompaktiški grindų šveitikliai; Belaidžiai grindų šveitikliai; Plytelėmis dengtų grindų šveitikliai; Grindų šveitikliai, vairuojami nuo mašinos; Grindų šveitimo robotai; Sukamieji grindų šveitikliai; Grandų šveitikliai, vairuojami einant iš paskos
da: Hjem og have > Husholdningsapparater > Gulv- og damprensere > Gulvmopper: Kompakte gulvmopper; Ledningsfri gulvmopper; Gulvmopper til fuger og klinker; Kørende gulvmopper; Robotgulvskrubbere; Gulvmopper med spin; Gulvmopper til skub
el: Σπίτι & κήπος > Οικιακές συσκευές > Καθαριστές δαπέδου & ατμού > Καθαριστές δαπέδου με τρίψιμο: Συμπαγείς καθαριστές δαπέδου; Ασύρματοι καθαριστές δαπέδου; Καθαριστές αρμών & πλακιδίων; Καθαριστές δαπέδου με οδήγηση; Ρομποτικά μηχανήματα καθαρισμού δαπέδων; Καθαριστές δαπέδου με περιστρεφόμενη σφουγγαρίστρα; Καθαριστές δαπέδου με πεζό χειριστή
tr: Ev ve Bahçe > Ev Aletleri > Zemin Temizleyiciler ve Buharlı Temizleyiciler > Zemin Temizleme Makineleri: Kompakt Yer Yıkama Makineleri; Akülü Yer Yıkama Makineleri; Derz ve Fayans Zemin Yıkama Makineleri; Binilebilir Zemin Yıkama Makineleri; Robotik Zemin Temizleme Makineleri; Spin Mop Yer Yıkama Makineleri; Arkasından Yürünebilen Zemin Yıkama Makineleri
hu: Otthon és kert > Háztartási gépek > Padló- és gőztisztítók > Padlósúrolók: Kompakt padlósúrolók; Akkumulátoros padlósúrolók; Fuga- és csempepadló-súrolók; Gépi padlósúrolók; Robotporszívó padlótisztítók; Forgófelmosós padlósúrolók; Tolós padlótisztítók